# 请教关于金融工具投资转换为联营或合营企业投资的例题

提问人：chenyiwei 时间：2017-10-07 04:01:00
这是一处疏漏，应当是其他综合收益，但因为当时还在同步修改财务报表列报准则，还不明确其他综合收益是否单列为一个一级科目和报表项目，到后来明确这一问题后，忘记同步修改此处表述了。

回答人：chenyiwei
这是一处疏漏，应当是其他综合收益，但因为当时还在同步修改财务报表列报准则，还不明确其他综合收益是否单列为一个一级科目和报表项目，到后来明确这一问题后，忘记同步修改此处表述了。